臺灣花蓮地方法院刑事判決　　　　　　　100年度訴字第171號
公　訴　人　臺灣花蓮地方法院檢察署檢察官
被　　　告　廖文瑞
上列被告因竊盜等案件，經檢察官提起公訴（100年度偵字第688
、850、977、1879、1915號、100年度偵緝字第130、131號、100
年度毒偵字第103、104、121、202號），被告就被訴事實為有罪
之陳述，本院合議庭裁定由受命法官獨任進行簡式審判程序審理
，判決如下：
    主  文
廖文瑞共同犯如附表編號一所示之罪，處如附表編號一所示之刑
；又犯如附表編號二、三、四所示之罪，各處如附表編號二、三
、四所示之刑。應執行有期徒刑玖月，如易科罰金，以新臺幣壹
仟元折算壹日。扣案之第二級毒品甲基安非他命貳包（含袋毛重
各為零點陸玖公克、零點伍公克）均沒收銷燬之，吸食器貳組、
玻璃球參個均沒收。
    事  實
一、廖文瑞前因施用毒品案件，經臺灣臺中地方法院裁定送觀察
    、勒戒後，認無繼續施用毒品之傾向，而於民國88年12月29
    日出所，並經臺灣臺中地方法院檢察署檢察官於同日以88年
    度毒偵字第2779號為不起訴處分確定；復因施用毒品案件，
    經臺灣士林地方法院於94年8月25日以94年度毒聲字第395號
    裁定送觀察、勒戒後，認無繼續施用毒品之傾向，而於94年
    12月15日出所，並經臺灣士林地方法院檢察署檢察官於同日
    以94年度毒偵字第1358號為不起訴處分確定；再於99年10月
    21日因施用毒品案件，經本院於 100年3月28日以100年度易
    字第87號判處有期徒刑 2月確定（未成立累犯）。詎不知悔
    改，分別於如附表所示之時間、地點，為如附表所示之行為
    ，嗣如附表所示之緣由而遭警查獲，並扣得如附表所示之物
    品。
二、案經黃文才訴由花蓮縣警察局吉安分局報告臺灣花蓮地方法
    院檢察署檢察官偵查起訴。
    理  由
壹、程序事項：
    被告廖文瑞所犯如附表所示之罪，均非死刑、無期徒刑、最
    輕本刑為 3年以上有期徒刑之罪，或高等法院管轄第一審之
    案件，被告於本院準備程序中，就被訴事實均為有罪之陳述
    ，經告以簡式審判程序之旨，並聽取檢察官、被告之意見後
    ，本院合議庭業已依刑事訴訟法第 273條之1第1項之規定，
    裁定由受命法官獨任進行簡式審判程序，是本案之證據調查
    ，依刑事訴訟法第273條之2規定，不受同法第159條第1項、
    第161條之2、第161條之3、第163條之1及第164條至第170條
    規定之限制，合先敘明。
貳、實體事項：
一、如附表編號一所示之事實，業據被告於警詢時、偵訊時及本
    院審理中均自白不諱，核與證人即告訴人黃文才於警詢時之
    證述相符，並有現場照片附卷可稽；如附表編號二所示之事
    實，亦業據被告於警詢時、偵訊時及本院審理中均自白不諱
    ，且被告為警採集其親自排放之尿液，送請慈濟大學濫用藥
    物檢驗中心，以氣相層析質譜儀分析法確認檢驗結果，呈安
    非他命、甲基安非他命陽性反應，此有偵辦毒品案件嫌犯姓
    名尿液編號對照表及慈濟大學濫用藥物檢驗中心檢驗總表附
    卷可稽（編號 Ｚ0000000000，濃度分別為1835ng/mL、21615
    ng/mL），並有現場圖、照片在卷可參，另有吸食器1組、玻
    璃球 3個扣案可佐；如附表編號三所示之事實，亦業據被告
    於警詢時、偵訊時及本院審理中均自白不諱，且被告為警採
    集其親自排放之尿液，送請慈濟大學濫用藥物檢驗中心，以
    氣相層析質譜儀分析法確認檢驗結果，呈安非他命、甲基安
    非他命陽性反應，有慈濟大學濫用藥物檢驗中心檢驗總表附
    卷可稽（編號Ｚ0000000000，濃度分別為3875ng/mL、50410n
    g/mL），並有蒐證照片、第二級毒品甲基安非他命測試照片
    在卷可參，另有第二級毒品甲基安非他命1包（含袋毛重0.6
    9 公克）扣案可佐；如附表編號四所示之事實，亦業據被告
    於警詢時、偵訊時及本院審理中均自白不諱，且被告為警採
    集其親自排放之尿液，送請慈濟大學濫用藥物檢驗中心，以
    氣相層析質譜儀分析法確認檢驗結果，呈安非他命、甲基安
    非他命陽性反應，此有偵辦毒品案件嫌犯姓名尿液編號對照
    表及慈濟大學濫用藥物檢驗中心檢驗總表附卷可稽（編號Ｚ0
    000000000，濃度分別為1750ng/mL、23110ng/mL），並有蒐
    證照片、第二級毒品甲基安非他命測試照片在卷可參，另有
    第二級毒品甲基安非他命1包（含袋毛重0.5公克）、吸食器
    1 組扣案可佐。由上可知，足認被告前開自白均與事實相符
    ，可以採信。本案罪證明確，被告犯行洵堪認定，均應依法
    論科。
二、論罪科刑：
(一)查甲基安非他命係毒品危害防制條例第 2條第2項第2款所定
    之第二級毒品；又犯毒品危害防制條例第10條施用毒品之罪
    者，檢察官應聲請法院裁定，令被告入勒戒處所觀察、勒戒
    ，經觀察、勒戒後，無繼續施用毒品之傾向者，應即釋放，
    並由檢察官為不起訴處分，有繼續施用毒品之傾向者，則由
    檢察官先聲請法院裁定令入戒治處所施以強制戒治，俟強制
    戒治期滿，再行釋放，並由檢察官為不起訴處分；而依前開
    規定觀察勒戒或強制戒治執行完畢釋放後， 5年內再犯施用
    毒品之罪者，檢察官應依法追訴，毒品危害防制條例第20條
    第1項、第2項、第23條第2項分別定有明文。且倘被告於5年
    內已再犯，經依法追訴處罰，縱其第3次（或第3次以上）再
    度施用毒品之時間，在初犯經觀察、勒戒或強制戒治執行完
    畢5年以後，已不合於「 5年後再犯」之規定，且因已於「5
    年內再犯」，顯見其再犯率甚高，原實施觀察、勒戒或強制
    戒治，已無法收其實效，即應依該條例第10條處罰（最高法
    院95年度第7次及97年度第5次刑事庭會議決議參照）。本案
    被告如附表編號二、三、四所示施用毒品之犯罪時間，雖距
    前次觀察、勒戒釋放出所達 5年以上，然其於前次觀察、勒
    戒釋放出所後 5年內再犯施用毒品案件，有臺灣高等法院被
    告前案紀錄表附卷可考，顯見其再犯率甚高，原實施之觀察
    、勒戒已無法收其實效，揆諸前揭說明意旨，已不合於「 5
    年後再犯」之規定。
(二)核被告如附表編號一所為，係犯刑法第320條第1項之竊盜罪
    。核被告如附表編號二、三、四所為，均係犯毒品危害防制
    條例第10條第 2項之施用第二級毒品罪。被告與歐秩昆就如
    附表編號一所示犯行，有犯意聯絡及行為分擔，為共同正犯
    。被告如附表編號二、三、四各次持有第二級毒品以供其各
    次施用，其持有之低度行為應為其施用之高度行為所吸收，
    均不另論罪。被告所犯如附表編號一至四所示四罪間，犯意
    各別，行為互殊，應予分論併罰。有關如附表編號一部分，
    告訴人於 100年1月20日始報案並提出告訴，惟被告業於100
    年1月9日即向員警坦承犯行，有告訴人及被告之警詢筆錄可
    供核對，是被告在有偵查犯罪職權之機關或公務員知悉前自
    首，並進而接受裁判，爰依刑法第62條前段規定減輕其刑。
    爰審酌被告有前科紀錄（見臺灣高等法院被告前案紀錄表）
    ，素行非佳，正值青壯年，不思以正當手段取得財物，竟竊
    取他人財物，造成他人之損害，暨竊盜之動機、目的、手段
    、犯罪後尚知坦承犯行之態度等一切情狀，又審酌被告施用
    毒品之動機、吸食頻率、曾有施用毒品之前科仍不知戒除，
    惟犯罪後亦坦承犯行，且所犯之施用毒品犯行乃戕害自己身
    心健康，並未危及他人等一切情狀，分別量處如主文所示之
    刑，並均諭知易科罰金之折算標準，且定其應執行刑，另諭
    知易科罰金之折算標準。又按無論以何種方式分離包裝與其
    內裝之毒品，包裝內均會有極微量毒品殘留，故包裝應整體
    視為查獲毒品，一併宣告沒收銷燬之（最高法院95年度臺上
    字第3739、7354號判決意旨參照），是扣案之第二級毒品甲
    基安非他命2包（含袋毛重各為0.69公克、0.5公克，見測試
    照片），均應依毒品危害防制條例第18條第 1項前段規定宣
    告沒收銷燬之。至前開毒品測試時，所取測試用罄部分，業
    已滅失，爰均不宣告沒收銷燬之。又扣案之吸食器 2組、玻
    璃球 3個，雖非專供施用毒品之器具，然均屬被告所有供施
    用第二級毒品甲基安非他命所用，業據被告供承在卷，爰均
    依刑法第38條第1項第2款之規定宣告沒收。
據上論斷，應依刑事訴訟法第 273條之1第1項、第299條第1項前
段，毒品危害防制條例第10條第2項、第18條第1項前段，刑法第
11條、第28條、第320條第1項、第41條第1項前段、第8項、第51
條第5款、第62條前段、第38條第1項第2款，刑法施行法第1條之
1，判決如主文。
本案經檢察官張立中到庭執行職務。
中    華    民    國   100    年    7     月    15    日
                  刑事第四庭    法  官  曹庭毓
以上正本證明與原本無異。
如不服本判決應於收受送達後10日內向本院提出上訴書狀，並應
敘述具體理由。其未敘述上訴理由者，應於上訴期間屆滿後20日
內向本院補提理由書(均須按他造當事人之人數附繕本)「切勿逕
送上級法院」。告訴人或被害人如對於本判決不服者，應具備理
由請求檢察官上訴，其上訴期間之計算係以檢察官收受判決正本
之日期為準。
中    華    民    國   100    年    7     月    15    日
                                書記官
附錄論罪科刑法條：
刑法第320條第1項：
意圖為自己或第三人不法之所有，而竊取他人之動產者，為竊盜
罪，處5年以下有期徒刑、拘役或5百元以下罰金。
毒品危害防制條例第10條第2項：
施用第二級毒品者，處3年以下有期徒刑。
附表：
  ┌──┬───┬───┬───────┬───┬───────┬───────┐
  │編號│時間  │地點  │行為          │法條  │備註          │主文          │
  ├──┼───┼───┼───────┼───┼───────┼───────┤
  │一、│99年12│花蓮縣│廖文瑞、歐秩昆│刑法第│廖文瑞在有偵查│廖文瑞共同竊盜│
  │    │月24日│壽豐鄉│共同意圖為自己│320 條│犯罪職權之機關│，處有期徒刑貳│
  │    │上午 5│樹湖村│不法之所有，基│第1 項│或公務員知悉前│月，如易科罰金│
  │    │時30分│8 鄰荖│於竊盜之犯意聯│之竊盜│，向警員自首，│，以新臺幣壹仟│
  │    │許。  │山17號│絡，由廖文瑞駕│罪。  │並進而接受本件│元折算壹日。  │
  │    │      │前之廣│駛歐秩昆前所竊│      │裁判。再者，有│              │
  │    │      │場。  │取之車牌號碼U8│      │關車牌號碼U8－│              │
  │    │      │      │－2531號自用小│      │2531號自用小客│              │
  │    │      │      │客貨車，搭載歐│      │貨車乙節，廖文│              │
  │    │      │      │秩昆至左列地點│      │瑞部分業經檢察│              │
  │    │      │      │，徒手竊取黃文│      │官為不起訴處分│              │
  │    │      │      │才所有之鐵條及│      │確定，歐秩昆部│              │
  │    │      │      │鋁管共10餘斤（│      │分由本院另行審│              │
  │    │      │      │市價約新臺幣15│      │結。          │              │
  │    │      │      │00元），得手後│      │              │              │
  │    │      │      │，載運至花蓮縣│      │              │              │
  │    │      │      │花蓮市美崙地區│      │              │              │
  │    │      │      │某資源回收場變│      │              │              │
  │    │      │      │賣，所得則朋分│      │              │              │
  │    │      │      │花用殆盡（歐秩│      │              │              │
  │    │      │      │昆部由本院另行│      │              │              │
  │    │      │      │審結）。      │      │              │              │
  ├──┼───┼───┼───────┼───┼───────┼───────┤
  │二、│100年1│廖文瑞│廖文瑞基於施用│毒品危│員警於100年1月│廖文瑞施用第二│
  │    │月 4日│當時位│第二級毒品之犯│害防制│6日下午2時35分│級毒品，處有期│
  │    │下午 6│於花蓮│意，非法施用第│條例第│許，經廖文瑞同│徒刑參月，如易│
  │    │時許。│縣壽豐│二級毒品甲基安│10條第│意，搜索左列地│科罰金，以新臺│
  │    │      │鄉中興│非他命1次。   │2 項之│點，扣得其所有│幣壹仟元折算壹│
  │    │      │街 163│              │施用第│供施用第二級毒│日。扣案之吸食│
  │    │      │巷21號│              │二級毒│品甲基安非他命│器壹組、玻璃球│
  │    │      │之居所│              │品罪。│之吸食器 1組、│參個均沒收。  │
  │    │      │。    │              │      │玻璃球 3個，並│              │
  │    │      │      │              │      │經其同意採尿送│              │
  │    │      │      │              │      │驗，結果呈安非│              │
  │    │      │      │              │      │他命、甲基安非│              │
  │    │      │      │              │      │他命陽性反應。│              │
  ├──┼───┼───┼───────┼───┼───────┼───────┤
  │三、│100年1│廖文瑞│廖文瑞基於施用│毒品危│員警於100年1月│廖文瑞施用第二│
  │    │月 7日│當時位│第二級毒品之犯│害防制│8日下午1時20分│級毒品，處有期│
  │    │晚間10│於花蓮│意，非法施用第│條例第│許，因另案查獲│徒刑參月，如易│
  │    │時許。│縣壽豐│二級毒品甲基安│10條第│廖文瑞時，經其│科罰金，以新臺│
  │    │      │鄉中興│非他命1次。   │2 項之│同意，在其身上│幣壹仟元折算壹│
  │    │      │街 163│              │施用第│搜索扣得其所有│日。扣案之第二│
  │    │      │巷21號│              │二級毒│供施用之甲基安│級毒品甲基安非│
  │    │      │之居所│              │品罪。│非他命 1包（含│他命壹包（含袋│
  │    │      │。    │              │      │袋毛重0.69公克│毛重零點陸玖公│
  │    │      │      │              │      │），並經其同意│克）沒收銷燬之│
  │    │      │      │              │      │採尿送驗，結果│。            │
  │    │      │      │              │      │呈安非他命、甲│              │
  │    │      │      │              │      │基安非他命陽性│              │
  │    │      │      │              │      │反應。        │              │
  ├──┼───┼───┼───────┼───┼───────┼───────┤
  │四、│100年2│花蓮縣│廖文瑞基於施用│毒品危│員警於100年2月│廖文瑞施用第二│
  │    │月15日│吉安鄉│第二級毒品之犯│害防制│15日下午 2時45│級毒品，處有期│
  │    │凌晨 2│佐倉公│意，非法施用第│條例第│分許，因另案查│徒刑參月，如易│
  │    │時許。│墓附近│二級毒品甲基安│10條第│獲廖文瑞時，經│科罰金，以新臺│
  │    │      │之車內│非他命1次。   │2 項之│其同意，在其身│幣壹仟元折算壹│
  │    │      │。    │              │施用第│上搜索扣得其所│日。扣案之第二│
  │    │      │      │              │二級毒│有供施用之甲基│級毒品甲基安非│
  │    │      │      │              │品罪。│安非他命 1包（│他命壹包（含袋│
  │    │      │      │              │      │含袋毛重0.5 公│毛重零點伍公克│
  │    │      │      │              │      │克）、吸食器 1│）沒收銷燬之，│
  │    │      │      │              │      │組，並經其同意│吸食器壹組沒收│
  │    │      │      │              │      │採尿送驗，結果│。            │
  │    │      │      │              │      │呈安非他命、甲│              │
  │    │      │      │              │      │基安非他命陽性│              │
  │    │      │      │              │      │反應。        │              │
  └──┴───┴───┴───────┴───┴───────┴───────┘